---
output:
  html_document: default
  pdf_document: default
---
WineQualityReds
========================================================

```{r echo=FALSE, message=FALSE, warning=FALSE, packages}
# Load all of the packages that you end up using
# in your analysis in this code chunk.

# Notice that the parameter "echo" was set to FALSE for this code chunk.
# This prevents the code from displaying in the knitted HTML output.
# You should set echo=FALSE for all code chunks in your file.

library(ggplot2)
```


# Univariate Plots Section

```{r}
getwd()
```


```{r}
getwd()
wq<- read.csv('wineQualityReds.csv')

names(wq)

summary(wq)
```


### quality

```{r}
ggplot(aes(x=quality),data=wq)+
  geom_histogram()

summary(wq$quality)
```

红酒的品质主要集中在中等品质（5-6分），高品质（7-8分）和低品质（3-4分）都比较少。

```{r}
dim(subset(wq,quality==5|quality==6))/dim(wq)

```

红酒质量quality=5或6的，占数据集总数的82.5%。

### density

```{r}
qplot(x=density,data=wq)+
  geom_histogram()
  
summary(wq$density)

```

分析得：红酒的密度与水很接近,酒精比水的密度略小，因此红酒的密度比水略小。数据呈正态分布。

### pH

```{r}
qplot(x=pH,data=wq)+
  geom_histogram()

summary(wq$pH)

```
红酒呈酸性，主要集中在3.0~3.7之间。呈正态分布。

### alcohol

```{r}
ggplot(aes(x=alcohol),data=wq)+
  geom_histogram()

summary(wq$alcohol)
```
酒精含量集中在8~15度，红酒为低度酒。呈右偏的分布。

### fixed.acidity

```{r}
qplot(x=fixed.acidity,data=wq)+
  geom_histogram()

summary(wq$fixed.acidity)
```
固定酸度大致分布在6~10( g / dm^3)之间。稍许有些右偏分布，用scale_x_log10调整下。


```{r}
ggplot(wq, aes(fixed.acidity)) + 
  geom_histogram(binwidth = 0.025) +
  scale_x_log10() +
  xlab("fixed.acidity_log10")
```

转化为以log10的x轴，直方图近似正态分布。


### volatile.acidity

```{r}
qplot(x=volatile.acidity,data=wq)+
  geom_histogram()

summary(wq$volatile.acidity)

```
挥发性酸度集中在0.3~0.9( g / dm^3)之间。有异常值和长尾分布。

```{r}
qplot(x=volatile.acidity,data=wq)+
  geom_histogram(binwidth =0.025 )+
  scale_x_log10()+
  xlab("fixed.acidity_log10")

```

转化为以log10的x轴，直方图近似正态分布。

### critric.acid

```{r}
qplot(x=citric.acid,data=wq)+
  geom_histogram(bins=40)

```
citric.acid 柠檬酸呈右偏分布。主要分布在0~0.7（g / dm^3）。


### residual.sugar

```{r}
qplot(x=residual.sugar,data=wq)+
  geom_histogram()

summary(wq$residual.sugar)

```
 残余糖集中在1~4( g / dm^3)之间。葡萄酒是低糖度的酒。直方图呈右偏分布，右偏分布考虑尝试transform。
 
```{r}
qplot(x=log10(residual.sugar),data=wq)+
  geom_histogram(bins=30)
 
```
 然后调整下x轴坐标
 
```{r}
qplot(x=log10(residual.sugar),data=wq)+
  geom_histogram(bins=30)+
  scale_x_log10(breaks=seq(0,3,0.05))
```

调整后，residual.sugar近似正态分布。

### chlorides

```{r}
qplot(x= chlorides,data=wq)+
  geom_histogram()+
  scale_x_continuous(lim=c(0,0.2),breaks =seq(0,0.2,0.02) )

summary(wq$chlorides)


```
氯化物集中0.04~0.12(g/dm^3)，chlorids数据有一些异常值，我们需要排除它们。

```{r}
ggplot(wq,aes(chlorides))+
  geom_histogram(binwidth=0.003)+
  scale_x_continuous(lim=c(0,quantile(wq$chlorides,0.95)))+
  xlab("chlorids_95th percentiles")



```

排除异常值，chlorides数据更接近于正态分布。
   

### free.sulfur.dioxide

```{r}
qplot(x=free.sulfur.dioxide,data=wq)+
  geom_histogram()

summary(wq$free.sulfur.dioxide)

```
游离二氧化硫只要分布在10~25(mg/dm^3)之间。

### total.sulfur.dioxide

```{r}
qplot(x=total.sulfur.dioxide,data=wq)+
  geom_histogram()+
  scale_x_continuous(lim=c(0,150),breaks =seq(0,150,10) )
  

summary(wq$total.sulfur.dioxide)

```
总的二氧化硫分布在5~50(mg/dm^3)之间，呈右偏分布。

### sulohates

```{r}
qplot(x=sulphates,data=wq)+
  geom_histogram()

summary(wq$sulphates)

```
红酒中硫酸盐添加剂只要分布在0.4~0.8(g/dm^3)之间，成右偏分布。

```{r}
ggplot(wq, aes(sulphates)) +
  geom_histogram(binwidth = 0.01) +
  scale_x_continuous(lim=c(0, quantile(wq$sulphates, 0.98))) +
  xlab("sulphates_98th percentiles")

```

排除异常值后，suphates数据近似正态分布。

# Univariate Analysis
 本项目使用红酒品质数据集。目的是探究哪些物理化学性质影响了红酒质量。使用工具为R。
 
### What is the structure of your dataset?
    数据集中有1599个观察值，13个变量，有一个唯一标识符x和11个关于酒的化学成分的变量（固定酸度，挥发性酸度，柠檬酸，残余糖，氯化物，游离二氧化硫，总二氧化硫，密度，PH值，硫酸盐，酒精）和1个质量评分变量。至少3位专家对每种酒的质量进行了评分，分数在0（非常差）到10（非常好）之间。
属性描述：
    
1-固定酸度: 大多数酸涉及葡萄酒或固定或非挥发性 (不容易挥发)

2-挥发性酸度: 葡萄酒中乙酸的含量过高会导致不愉快的醋味

3-柠檬酸: 少量, 柠檬酸可以增加葡萄酒的 ' 新鲜 ' 和风味

4-残余糖: 发酵停止后剩余的糖量, 很少发现有少于1克/升的葡萄酒, 酒的含量大于45克/升被认为是甜的。

5-氯化物: 酒的盐量

6-自由二氧化硫: SO2 的自由形式存在于分子 SO2 (作为溶解气体) 和亚硫酸氢离子之间的平衡;它可以防止微生物的生长和葡萄酒的氧化。

7-总二氧化硫: S02 的自由和束缚的形式的数量;在低浓度, SO2 大多是无法察觉的酒, 但在自由 SO2 浓度超过 50 ppm, SO2 变得明显的鼻子和葡萄酒的味道

8-密度: 水的密度接近水, 取决于酒精和糖含量的百分比

9-pH: 描述如何酸或基本的葡萄酒是从 0 (非常酸性) 到 14 (非常基本) 的规模;大多数葡萄酒的 pH 值在3-4 之间

10-硫酸盐: 一种能促进二氧化硫气体 (S02) 含量的葡萄酒添加剂, 其作用是抗菌和抗氧化剂。

11-酒精: 酒的酒精含量的百分比

输出变量 (基于感官数据):
12-质量 (比分在0和10之间)



### What is/are the main feature(s) of interest in your dataset?
quality是主要特征。

### What other features in the dataset do you think will help support your investigation into your feature(s) of interest?
volatitle.acidity含挥发性酸,citric.acid柠檬酸,residual.sugar残余糖，pH,sulphates硫酸盐,alcohol酒精度可能会红酒质量有影响。

### Did you create any new variables from existing variables in the dataset?
没有，使用原始变量数据。

### Of the features you investigated, were there any unusual distributions? Did you perform any operations on the data to tidy, adjust, or change the form of the data? If so, why did you do this?

有些变量的直方图呈偏态分布，长尾部分较长。我对其进行log10的x轴转换，使其转换后，近似正态分布。

# Bivariate Plots Section

```{r}
corr <- NULL

for (i in names(wq)){
  corr[i] <- cor.test(as.numeric(wq[,i]), 
                      as.numeric(wq$quality))$estimate
  }

corr

```
相关性。与葡萄酒质量相关性高的有：
alcohol：47.6%
sulphates：25.1%
citric.acid:22.6%
volatile.acidity:-39.0%
total.sulfur.dioxide:-18.5%

### alcohol & quality

```{r}
ggplot(aes(x=factor(quality),y=alcohol),data=wq)+
  geom_jitter(alpha=1/5)+
  geom_boxplot(alpha=1/2)+
  scale_y_continuous(limits=c(7,15),breaks=seq(7,15,1))+
  ylab("alcohol of White Wine") +
  xlab("quality") +
  ggtitle("The  relationships of alcohol & quality ")

by(wq$alcohol,wq$quality,summary)

```
alcohol和quality呈中等强度正相关，相关系数为0.47.quality得分越高，alcohol也随之升高。

```{r}
ggplot(wq,aes(factor(quality),alcohol))+
  geom_jitter(alpha=0.2)+
  geom_boxplot(alpha=0.3,color='blue')+
  stat_summary(fun.y ="mean",
               geom="point",
               color="yellow")+
  geom_smooth(method='lm',aes(group=1))+
  ggtitle("The  relationships of alcohol & quality ")
```

一般来说，红酒的质量越好，对应的酒精浓度越高。

### sulphates & quality

```{r}
ggplot(aes(x=factor(quality),y=sulphates),data=wq)+
  geom_jitter(alpha=1/5)+
  geom_boxplot(alpha=1/2)+
  xlab("quality") +
  ylab("sulphates(g / dm^3)") +
  ggtitle("The  relationships of quality & sulphates ")
  

by(wq$sulphates,wq$quality,summary)


```
sulphates相关系数为0.25.quality得分越高，sulphates也随之升高。sulphates是一种能促进二氧化硫气体 (S02) 含量的葡萄酒添加剂, 其作用是抗菌和抗氧化剂

### volative.acidity & quality

```{r}
ggplot(aes(x=factor(quality),y=volatile.acidity),data=wq)+
  geom_jitter(alpha=1/5)+
  geom_boxplot(alpha=1/2)+
  xlab("quality") +
  ylab("volatile.acidity(g / dm^3)") +
  ggtitle("The  relationships of quality & volatile.acidity ")
  
  

by(wq$volatile.acidity,wq$quality,summary)

```
volatile.acidity和quality相关系数为-0.39，呈负相关。quality得分越高，volatile.acidity也随降低。volatile.acidity指挥发性酸度，葡萄酒中乙酸的含量过高会导致不愉快的醋味

```{r}
ggplot(wq,aes(factor(quality),volatile.acidity))+
  geom_jitter(alpha=0.2)+
  geom_boxplot(alpha=0.3,color='blue')+
  stat_summary(fun.y ="mean",
               geom="point",
               color="yellow")+
  geom_smooth(method='lm',aes(group=1))+
  xlab("quality") +
  ylab("volatile.acidity(g / dm^3)") +
  ggtitle("The  relationships of quality & volatile.acidity ")
  

```

一般来说，红酒的质量越好，挥发性酸的含量越低。

### citric.acid & quality

```{r}
ggplot(aes(x=factor(quality),y=citric.acid),data=wq)+
  geom_jitter(alpha=1/5)+
  geom_boxplot(alpha=1/2)+
  xlab("quality") +
  ylab("citric.acid(g / dm^3)") +
  ggtitle("The  relationships of quality & citric.acid ")
  

by(wq$citric.acid,wq$quality,summary)


```
citric.acid和quality的相关系数为0.226，为正相关。当quality越高，citric.acid也随之增高。柠檬酸: 少量, 柠檬酸可以增加葡萄酒的 ' 新鲜 ' 和风味

### pH & quality

```{r}
ggplot(aes(x=factor(quality),y=pH),data=wq)+
  geom_jitter(alpha=1/5)+
  geom_boxplot(alpha=1/2)+
  stat_summary(fun.y ="mean",
               geom="point",
               color="yellow")+
  geom_smooth(method='lm',aes(group=1))+
  labs(y = 'pH(% by volume)',x='quality (分)')+
  ggtitle("pH对红葡萄酒质量的影响")
  

by(wq$pH,wq$quality,summary)
```

pH与红酒质量相关度不高。

### total.sulfur.dioxide & quality

```{r}
ggplot(aes(x=factor(quality),y=total.sulfur.dioxide),data=wq)+
  geom_jitter(alpha=1/5)+
  geom_boxplot(alpha=1/2)+
  xlab("quality") +
  ylab("total.sulfur.dioxide(mg / dm^3)") +
  ggtitle("The  relationships of quality & total.sulfur.dioxide ")
  
  

```

total.sulfur.dioxide与quality的相关度不大。相关系数为-0.18.

### alcohol & density

```{r}
ggplot(aes(x=alcohol,y=density),data=wq)+
  geom_jitter(alpha=1/5)+
  stat_summary(fun.y ="mean",
               geom="point",
               color="yellow")+
  geom_smooth(method='lm',aes(group=1))+
  xlab("alcohol") +
  ylab("density(g / dm^3)") +
  ggtitle("The  relationships of alcohol & density ")
  

```

由图可知，alchol与density呈负相关。alchol越高，density越低。和我们的常识相符，酒精的密度比水小。

```{r}
cor.test(wq$alcohol,wq$density,method='pearson')
```

alchol与density呈负相关,中等相关约-0.496.



#Bivariate Analysis

###Talk about some of the relationships you observed in this part of the investigation. How did the feature(s) of interest vary with other features in the dataset?

alcohol,sulohates,citric.acid,volatile.acidity,total.sulfur.dioxide与质量quality的相关性比其他变量稍强一些。可以在多变量分析中进一步观察。

### Did you observe any interesting relationships between the other features (not the main feature(s) of interest)?
pH与红酒质量的相关度不高。
alchol与density呈负相关,中等相关约-0.496.

### What was the strongest relationship you found?
与质量关系相关度最强的是alcohol(47.6%).
其次有是：
sulphates：25.1%
citric.acid:22.6%
volatile.acidity:-39.0%
total.sulfur.dioxide:-18.5%


# Multivariate Plots Section




```{r}
wq$quality <- factor(wq$quality, order = TRUE, levels = c(3,4,5,6,7,8,9))

ggplot(data = wq, aes(x =volatile.acidity, y = alcohol, color = quality)) +
  geom_point(alpha = 0.7, position = position_jitter(h = 0), size = 4) +
  scale_color_brewer(type = 'div') +
  coord_cartesian(xlim = c(0,1.5)) +
  xlab("volatile.acidity of White Wine") +
  ylab("alcohol Content in Percentage(%)") +
  ggtitle("Quality score of White Wine based on volatile.acidity ~ alcohol")

```

一般来说，volatile.acidity较低的，且alcohol较高，红酒质量较好。
反正，则红酒质量较低。


```{r}
wq$quality <- factor(wq$quality, order = TRUE, levels = c(3,4,5,6,7,8,9))

ggplot(data = wq, aes(x = total.sulfur.dioxide, y = alcohol, color = quality)) +
  geom_point(alpha = 0.7, position = position_jitter(h = 0), size = 4) +
  scale_color_brewer(type = 'div') +
  coord_cartesian(xlim = c(0,50)) +
  xlab("total.sulfur.dioxide of White Wine") +
  ylab("alcohol Content in Percentage(%)") +
  ggtitle("Quality score of White Wine based on total.sulfur.dioxide ~ alcohol")


```

一般来说，alcohol较高的，红酒质量得分较高。total.sulfur.dioxide与红酒质量的相关度不大。




```{r}
wq$quality <- factor(wq$quality, order = TRUE, levels = c(3,4,5,6,7,8,9))

ggplot(data = wq, aes(x =volatile.acidity, y =sulphates, color = quality)) +
  geom_point(alpha = 0.7, position = position_jitter(h = 0), size = 4) +
  scale_color_brewer(type = 'div') +
  coord_cartesian(xlim = c(0, 1.5)) +
  xlab("volatitle.acidity of White Wine") +
  ylab("sulphates Content in Percentage(%)") +
  ggtitle("Quality score of White Wine based on volatitle.acidity ~ sulphates")

             
         

```

有图得：sulphates较高，且volatitle.acidity较低，红酒的质量得分较高。
sulphates较低，volatitle.acidity较高，红酒的质量得分较低。

```{r}
wq$quality <- factor(wq$quality, order = TRUE, levels = c(3,4,5,6,7,8,9))

ggplot(data = wq, aes(x = density, y = chlorides, color = quality)) +
  geom_point(alpha = 0.7, position = position_jitter(h = 0), size = 4) +
  scale_color_brewer(type = 'div') +
  coord_cartesian(xlim = c(0.9871, 1.001)) +
  xlab("Density of White Wine") +
  ylab("chlorides Content in Percentage(%)") +
  ggtitle("Quality score of White Wine based on Density ~ chlorides")


```

由图得：一般来说，density较低，chlorides较低，能得到质量好的葡萄红酒。density较高，chlorides较高，葡萄红酒的质量较低。

```{r}
wq$quality <- factor(wq$quality, order = TRUE, levels = c(3,4,5,6,7,8,9))

ggplot(data = wq, aes(x = citric.acid, y = sulphates, color = quality)) +
  geom_point(alpha = 0.7, position = position_jitter(h = 0), size = 4) +
  scale_color_brewer(type = 'div') +
  coord_cartesian(xlim = c(0,1)) +
  xlab("citric.acid of White Wine") +
  ylab("sulphates Content in Percentage(%)") +
  ggtitle("Quality score of White Wine based on citric.acid ~ sulphates")

```

一般来说，citric.acid较高，红酒质量较好。sulphates对其影响一般。

# Multivariate Analysis

### Talk about some of the relationships you observed in this part of the investigation. Were there features that strengthened each other in terms of looking at your feature(s) of interest?

alcohol越高,volatitle.acidity越低对红酒的质量起了积极的作用。


### Were there any interesting or surprising interactions between features?
密度对红酒质量的影响不大。



------

# Final Plots and Summary

### Plot One
```{r echo=FALSE, Plot_One}
ggplot(aes(x=alcohol,y=density),data=wq)+
  geom_jitter(alpha=1/5)+
  stat_summary(fun.y ="mean",
               geom="point",
               color="yellow")+
  geom_smooth(method='lm',aes(group=1))+
  xlab("alcohol of White Wine") +
  ylab("density(g / cm^3)") +
  ggtitle("The  relationships of alcohol & density ")

```

### Description One

由图可知，alchol与density呈负相关。alchol越高，density越低。和我们的常识相符，酒精的密度比水小。

### Plot Two
```{r echo=FALSE, Plot_Two}
ggplot(wq,aes(factor(quality),volatile.acidity))+
  geom_jitter(alpha=0.2)+
  geom_boxplot(alpha=0.3,color='blue')+
  stat_summary(fun.y ="mean",
               geom="point",
               color="yellow")+
  geom_smooth(method='lm',aes(group=1))+
  xlab("quality of White Wine") +
  ylab("volatile.acidity Content in Percentage(%)") +
  ggtitle("Quality score of White Wine based on volatile.acidity ")

```

### Description Two

有图可得：一般来说，volatile.acidity含量越低，红酒质量得分越高。


### Plot Three
```{r echo=FALSE, Plot_Three}
wq$quality <- factor(wq$quality, order = TRUE, levels = c(3,4,5,6,7,8,9))

ggplot(data = wq, aes(x = total.sulfur.dioxide, y = alcohol, color = quality)) +
  geom_point(alpha = 0.7, position = position_jitter(h = 0), size = 4) +
  scale_color_brewer(type = 'div') +
  coord_cartesian(xlim = c(0,50)) +
  xlab("total.sulfur.dioxide of White Wine") +
  ylab("alcohol Content in Percentage(%)") +
  ggtitle("Quality score of White Wine based on total.sulfur.dioxide ~ alcohol")
```

### Description Three

一般来说，alcohol较高的，红酒质量得分较高。total.sulfur.dioxide与红酒质量的相关度不大。


------




# Reflection
    在探索一个变量的阶段，观察了下12个变量的分布情况。当时除了知道quality是重要变量，对其他变量的情况还不太了解。在探索两个变量时，拿11个变量分别和quality做了相关系数。得到酒精度，挥发性酸与quality有中等相关度。通过画箱线图和线性回归，也可以看到规律。在多个变量探索时，明确了高酒精度和低挥发度对得到高质量红酒有积极作用。
    困难或成功：红酒的物理化学性质对红酒的质量不了解，入手稍慢。分析了各个变量和quality的相关系数后，才有了初步的方向。
    数据比较集中在中等质量的，未来增加数据样本样。或者更加了解业务（即红酒的物理性质对质量的影响），可能能发现更多的信息，更准确的预测。
    

